SIMONE COTRONEO

SOFTWARE DEVELOPER

INFO

TELEFONO

+39 3281775411

E-MAIL

simcot89@gmail.com

DATA E LUOGO DI NASCITA

30/03/1989

Reggio Di Calabria (RC)

LINGUE

Italiano

• • • •

Inglese

 \bullet \bullet \circ \circ

PROFILO

Appassionato di informatica sin dall'infanzia, ho sempre trovato nella programmazione una fonte di ispirazione e sfida continua. Dal 2018, ho avuto il privilegio di trasformare questa passione in una carriera, diventando un **Software Developer** specializzato nel **Web Backend** con una focalizzazione su **PHP** e **MySql**.

Durante il mio percorso professionale, ho avuto l'opportunità di lavorare su una vasta gamma di progetti, dai sistemi di gestione dei contenuti alle applicazioni web complesse. Ho collaborato sia in progetti individuali che in team, seguendo metodologie Agile, e ho sviluppato una profonda comprensione delle esigenze del cliente e delle dinamiche di lavoro in un ambiente collaborativo.

La mia creatività si esprime nel trovare soluzioni eleganti e efficienti alle sfide tecniche, e sono sempre alla ricerca di nuovi strumenti e tecniche per migliorare le mie capacità. Ho un'apertura mentale verso le nuove tecnologie e le idee innovative, credendo fermamente che l'apprendimento continuo sia fondamentale per rimanere rilevanti nel campo tecnologico in rapida evoluzione.

Oltre alle competenze tecniche, valorizzo le soft skills come la comunicazione efficace, il problem-solving e la gestione del tempo, che considero essenziali per un'efficace collaborazione e per il successo dei progetti.

Sono entusiasta di continuare il mio percorso nel mondo dello sviluppo software, contribuendo con la mia passione, competenza e dedizione a progetti stimolanti e innovativi.

ESPERIENZE LAVORATIVE

Software Developer, Alten Italia

Italia

11/2023 - Presente

Consulenza Informatica; Analista; Sviluppo/Manutenzione Software; Web Backend PHP;

Backend Developer, Alpenite Srl

Venezia (VE)

09/2023 - 11/2023

Backend Developer con Magento 2

Full Stack Web Developer, Dotit Srl

Napoli (NA)

2021 - 07/2023

- Sviluppo Full Stack di applicativi e pagine web dinamiche, in particolar modo gestionali e pannelli di amministrazione.
- Sviluppo Servizi Backend PHP API (REST)

Full Stack Web Developer, Linfa Creativa

C/mare di Stabia (NA)

2020 - 2021

- Sviluppo landing pages statiche e dinamiche
- · Realizzazione piattaforme web dinamiche
- Sviluppo software custom gestionale di menu digitali per servizi di ristorazione

Full Stack Web/App Developer, Trustcom Financial

Ercolano (NA)

2019 — 2020

- Sviluppo e manutenzione landing pages statiche e piattaforme web dinamiche
- · Sviluppo applicazioni mobile banking con framework PhoneGap

ISTRUZIONE E FORMAZIONE

Master Programmazione PHP

2019 — 2020

Diploma Web Design ILAS, Napoli (NA)

2018 - 2019

Diploma Graphic Design ILAS, Napoli (NA)

2018 - 2019

ECDL Full Standard Reggio Di Calabria (RC)

2015

Diploma di Ragioniere perito commerciale e programmatore

Dogrammatore

ITC Leonida Repaci, Villa San Giovanni (RC)

ILAS, Napoli (NA)

2004 - 2009

SKILLS

Linguaggi di programmazione

PHP, MySql, JavaScript, TypeScript, JQuery, HTML, CSS, Sass, Less, Python ...

Frameworks

Laravel, Symfony, SlimPHP, VueJS, Angular, Bootstrap, Materialize, Tailwind CSS ...

Programmi

IDE

Visual Studio Code, PHP Storm ...

ALTRO

Word, Excel, Illustrator, Photoshop ...

LINKS

GitHub

https://github.com/simaelw

LinkedIr

https://www.linkedin.com/in/simone-cotroneo/

Website

https://simaelw.github.io